臺灣基隆地方法院民事裁定
110年度補字第343號
原      告  林澔    


被      告  彭盛德  
            趙國華  
上列當事人間請求遷讓房屋等事件，本院裁定如下：
    主  文
本件訴訟標的價額核定為新臺幣陸拾貳萬陸仟貳佰捌拾參元。
原告至遲應於前開核定訴訟標的價額之裁定確定後三日內，向本
院補繳第一審裁判費新臺幣陸仟捌佰參拾元。如未依期補正，即
以裁定駁回其訴。
    理  由
一、按訴訟標的之價額，由法院核定。核定訴訟標的之價額，以
    起訴時之交易價額為準；無交易價額者，以原告就訴訟標的
    所有之利益為準，民事訴訟法第77條之1第1項、第2項定有
    明文。又以一訴附帶請求其孳息、損害賠償、違約金或費用
    者，不併算其價額，民事訴訟法第77條之2第2項亦有明定。
    而以租賃關係已經終止為原因，請求遷讓房屋之訴，係以租
    賃物返還請求權為訴訟標的，其訴訟標的之價額，應以房屋
    之價額為準。
二、原告主張兩造間之房屋租約已經終止，請求被告遷讓返還「
    新北市○○區○○街00號2樓」房屋（下稱系爭房屋），並請求
    被告給付欠租與電費合計新臺幣（下同）26,283元；因原告
    請求被告遷讓返還系爭房屋，乃以房屋永久占有之回復為其
    訴訟標的，是其價額自應以系爭房屋之價值為準，惟原告並
    未指出系爭房屋之客觀價值，基此，本院乃參酌土地法第97
    條第1項規定：「城市地方房屋之租金，以不超過土地及其
    建築物申報總價年息百分之10為限。」兼考量原告主張系爭
    房屋之每月租金為5,000元，以此逆推核算，系爭房屋至少
    應有600,000元之價值（計算式：5,000元×12月÷10%＝600,00
    0元），加計原告請求欠租、電費合計26,283元，本件訴訟
    標的價額應為626,283元。爰核定本件訴訟標的價額為626,2
    83元。
三、按「因財產權而起訴，其訴訟標的之金額或價額在新臺幣十
    萬元以下部分，徵收一千元；逾十萬元至一百萬元部分，每
    萬元徵收一百元；逾一百萬元至一千萬元部分，每萬元徵收
    九十元；逾一千萬元至一億元部分，每萬元徵收八十元；逾
    一億元至十億元部分，每萬元徵收七十元；逾十億元部分，
    每萬元徵收六十元；其畸零之數不滿萬元者，以萬元計算。
    」，民事訴訟法第77條之13定有明文。又依「臺灣高等法院
    民事訴訟、非訟事件、強制執行費用提高徵收數額標準」規
    定，訴訟標的之金額或價額逾十萬元部分，加徵原定數額十
    分之一。本件訴訟標的價額既經核定為626,283元，依上規
    定，自應徵第一審裁判費6,830元。
四、當事人對於本院核定訴訟標的價額之裁定，得於10日內抗告
    ，故原告至遲應於本院前開核定訴訟標的價額之裁定確定後
    3日內，向本院補繳第一審裁判費6,830元，如未依期補正，
    即以裁定駁回其訴。
五、依民事訴訟法第77條之1、第249條第1項但書規定，裁定如
    主文。
中　　華　　民　　國　　110 　年　　5 　　月　　11　　日
                  民事庭法  官   王慧惠
以上正本係照原本作成。　　　　　　　　　  
一、如對本裁定抗告，應於本裁定送達後10日內向本院提出抗告
    狀，並繳納抗告裁判費新臺幣1000元，抗告於臺灣高等法院
    。
二、對本裁定主文第二項，不得抗告。
中　　華　　民　　國　　110 　年　　5 　　月　　11　　日
                        書記官   姚安儒